【裁判字號】    98,簡抗,5
【裁判日期】    980812
【裁判案由】    毀棄損壞
【裁判全文】
臺灣高雄地方法院刑事裁定               98年度簡抗字第5號
抗  告  人
即  被  告  甲○○
上列抗告人因被告毀棄損壞案件，不服本院簡易庭98年度簡字第
6391號，民國98年4 月15日更正裁定（聲請簡易判決處刑案號：
臺灣高雄地方法院檢察署97年度調偵字第936 號），提起抗告，
本院管轄之第二審合議庭裁定如下：
    主  文
抗告駁回。
    理  由
一、抗告意旨略以：本件原判決事實及理由欄記載「本件『除』
    犯罪事實及證據，均引用附件檢察官聲請簡易判決處刑書之
    記載」，依上開記載，則原判決並未記載事實及理由，而記
    載事實及理由乃判決應記載之事項，是本判決並未記載事實
    及理由，已屬違背法令，自非誤寫、誤繕等顯然錯誤之情事
    ，豈可任由原審裁定更正，爰依法請求撤銷原裁定。
二、按判決如有誤寫、誤算或其他類此的顯然錯誤，法院得隨時
    或依聲請以裁定更正，民事訴訟法第232 條第1 項定有明文
    。所謂顯然錯誤，指判決中所表示者與法院本來的意思不符
    ，其事一見甚明者而言，最高法院74年度台抗字第54號、77
    年度台抗字第411 號裁定參照。又所謂顯然「錯誤」，乃指
    判決中所表示者與法院本來的意思顯然不符者而言。所謂表
    示與意思不符，應包括法院所「無」的意思，而於判決中誤
    為表示，或法院所「有」的意思，而於判決中漏未表示或表
    示錯誤等情形在內；又如理由中現出之意思，漏未表示於主
    文；或主文中已有表示，而於理由中並未現出者，也可更正
    ，78年度台聲字第367 號裁定參照。另所謂顯然錯誤，應包
    括裁判中所表示者與法院本來意思顯然不符的情形而言；但
    裁定理由中所表示的意思，於裁判主文中並未漏為表示者，
    自不在顯然錯誤而得裁定更正之列，最高法院93年度台抗字
    第445 號裁定參照。次按，刑事裁判正本送達後，發現正本
    與原本不符時，如係正本記載之主文（包括主刑及從刑）與
    原本記載之主文不符，而影響全案情節及判決之本旨者，不
    得以裁定更正，應重行繕印送達，上訴期限另行起算。至若
    正本與原本不符之情形，如僅係文字誤寫而不影響於全案情
    節與判決本旨者，得以裁定更正之，最高法院71年度第2 次
    刑事庭會議決議(一)參照。
三、查本件原判決之原本及正本之事實及理由欄一記載「本件『
    除』犯罪事實及證據，均引用附件檢察官聲請簡易判決處刑
    書之記載」，有原判決在卷可稽。事實及理由乃判決應記載
    之事項，在簡易判決時，因判決得以簡略方式為之，故犯罪
    事實及理由得引用檢察官聲請簡易判決處刑書之記載，刑事
    訴訟法第454 條第2 項定有明文。是本件之情形亦係如此，
    原審法院認其所認定之犯罪事實及證據既然與檢察官聲請簡
    易判決處刑書之記載相同，故予以引用之。是其在引用時，
    錯誤贅載「除」字，顯然是法院所「有」的意思，而於判決
    中因上開錯誤贅載而表示錯誤之情形，依前揭說明，自得裁
    定更正之。前揭抗告理由，顯有誤會，應予駁回。
四、依刑事訴訟法第412條，裁定如主文。
中    華    民    國    98    年    8     月    12    日
                  刑事第十四庭  審判長 法  官  莊松泉
                                       法  官  林揚奇
                                       法  官  顏銀秋
上正本證明與原本無誤。
本裁定不得抗告。
中    華    民    國    98    年    8     月    12    日
                                       書記官  董明惠


司法院資訊處製作；財團法人民間司法改革基金會備份。
